

Imed Saoud

DÉVELOPPEUR WEB | JUNIOR

À la Recherche d'une alternance en développement web du 01/10/2021 au 01/10/2022 (1 semaine école / 3 semaine entreprise) Paris , France 🛇

contact.imedsa@gmail.com 🖂

https://github.com/imedsaoud (?)

https://imed-saoud.netlify.app

+33 07 81 59 04 01

Passionné par l'informatique, j'ai décidé d'en faire mon métier, après un bac +3 de concepteur de solution digitale (2 ans en alternance), je poursuis mes études vers un master CTO/LEAD DEV (2 ans en alternance). de nature curieuse et déterminée, je prends énormement de plaisir à découvrir et apprendre de nouvelles technologies. Adepte du« Always keep learning », je suis à la recherche d'une alternance qui me permettra de progresser d'échanger et d'évoluer d'un point de vue technique et professionnel.

COMPÉTENCES

Outils

Git

BEM

CSS/SASS/Bootstrap, Git,

Gulp, Webpack

Responsive developpement

Agile Environment

Figma | Photoshop

Langages

Php 7 | Symfony 5

NodeJs | Express | NestJs

MySQL5 | PostgreSQL | GraphQL

MongoDB | AWS S3

Docker | EC2 | ECS

Angular 10 | React | React Native

ECMAScript 5 et 6

Bash

EXPÉRIENCES

O De juillet 2019 à septembre 2021

Développeur Fullstack | UX/Ui

Developpement de la Factonics Al Business platform Déploiement et gestion d'algorithme d'intelligence artificielle, dashboard de visualisation.

Front: Angular 10 - Sass - BEM - ChartJS - Jest/Karma
Back: NodeJs - Express - GraphQL - Joi - Passport Docker - EC2 - Kubernetes - PostgreSql - Mongodb
Design: User research - Charte graphique - Maquette Prototypage

Factonics, Paris 75019

Depuis février 2019

Développeur Fullstack | UX/UI

Hadjime dem: Conception et developpement d'un générateur de devis avec back-office de gestion (mean stack)
Athletica Bar: Carte digital avec back-office (React/Strapi)
Client portfolio: Développement de portfolio avec un back-office headless (strapi/angular)

Freelance

De aôut 2016 à septembre 2017 Service civique | Assistant entraîneur

Superviser et planifier les séances de judo Transmettre des savoirs techniques et tactiques aux compétiteurs

Judo Jujitsu Gennevillois , Haut-de-seine

CENTRES D'INTÉRÊTS







Judo



Voyager

LANGUES





FORMATION

De octobre 2018 à 2021

Hétic École du web

Architectures | développement Front et Back | méthodes et gestion du cycle de vie | solutions cloud | containerisation et virtualisation | enjeux d'UX et d'UI | gestion des outils et des méthodologies de gestion d'équipes et de projets | maitrise des enjeux de qualité du code et des livrables

Montreuil , France

O De juin 2016 à juin 2018

Licence Math-info (Niveau)

technologies informatiques | structures organisationnelles outils du management

Université Paris XI, Nanterre

O En 2016

Baccalauréat scientifique

Lycée Paul Lapie/ Courbevoie